【裁判字號】    99,聲減,12
【裁判日期】    990810
【裁判案由】    聲請減刑
【裁判全文】
臺灣彰化地方法院刑事裁定              99年度聲減字第12號
聲  請  人  臺灣彰化地方法院檢察署檢察官
受  刑  人  甲○○
上列聲請人因受刑人數罪併罰有二裁判以上，聲請定其應執行之
刑（99年度聲減字第10號），本院裁定如下：
    主  文
甲○○所犯如附表編號一之罪，減為有期徒刑壹月又拾伍日，與
附表編號二、三所示已減刑之罪，應執行有期徒刑柒月又拾伍日
，如易科罰金，以銀元參佰元即新臺幣玖佰元折算壹日。
    理  由
一、按裁判確定前犯數罪，有應減刑與不應減刑者，就應減刑之
    罪，依第2 條、第4 條、第6 條至第8 條及前條規定減刑後
    ，與不應減刑之罪之宣告刑，適用刑法第51條定其應執行之
    刑；依該條例應減刑之罪，已經判決確定尚未執行或執行未
    完畢者，由檢察官或應減刑之人聲請最後審理事實之法院裁
    定之；而關於定其應執行之刑，依該條例應減刑之數罪，經
    二以上法院裁判確定者，得由一檢察官或應減刑之人犯合併
    向其中一裁判法院聲請裁定之，中華民國96年罪犯減刑條例
    第11條、第8 條第1 項、第12條準用同條例第8 條第3 項分
    別定有明文。查本件附表編號2 、3 所示已減刑之罪，其最
    後事實審法院雖為臺灣高等法院臺中分院，惟檢察官既與附
    表編號1 應減刑之罪一併聲請定應執行之刑，而附表編號1
    之罪最後事實審法院為本院，依上開說明，本院對於本件自
    有管轄權，合先敘明。
二、復按數罪併罰，有二裁判以上者，依刑法第51條規定，定其
    應執行刑，同法第53條定有明文。又刑法於94年1 月7 日修
    正公布，並自95年7 月1 日施行，依修正後刑法第2 條第 1
    項規定：「行為後法律有變更者，適用行為時之法律。但行
    為後之法律有利於行為人者，適用最有利於行為人之法律。
    」本件受刑人於裁判確定前犯數罪，均係於95年7 月1 日前
    犯之，關於本件定應執行刑所應適用之法律，茲比較新舊法
    如下：
（一）刑法第41條第1 項前段關於易科罰金折算標準之規定，由
      「犯最重本刑為5 年以下有期徒刑以下之刑之罪，而受 6
      個月以下有期徒刑或拘役之宣告，因身體、教育、職業、
      家庭之關係或其他正當事由，執行顯有困難者，得以1 元
      以上3 元以下折算1 日，易科罰金。」修正為「犯最重本
      刑為5 年以下有期徒刑以下之刑之罪，而受6 個月以下有
      期徒刑或拘役之宣告者，得以新臺幣1,000 元、2,000 元
      或3,000 元折算1 日，易科罰金。」修正前刑法第41條第
      1 項前段之易科罰金折算標準，依廢止前之罰金罰鍰提高
      標準條例第2 條規定，應就其原定數額提高為100 倍折算
      1 日，並依現行法規所定貨幣單位折算新臺幣條例第2 條
      規定，以新臺幣元之3 倍折算之，亦即修正前刑法第41條
      第1 項前段之易科罰金折算標準，應以銀元100 元以上30
      0 元以下即新臺幣300 元以上900 元以下折算為1 日。
（二）刑法第51條第5 款關於定應執行刑之規定，由「宣告多數
      有期徒刑者，於各刑中之最長期以上，各刑合併之刑期以
      下，定其刑期。但不得逾20年。」修正為「宣告多數有期
      徒刑者，於各刑中之最長期以上，各刑合併之刑期以下，
      定其刑期。但不得逾30年。」新法並未較有利於受刑人。
（三）依刑法施行法第3 之1 條第3 項，於94年1 月7 日刑法修
      正施行時犯併合處罰數罪中之一罪，且該數罪均符合第41
      條第1 項得易科罰金之規定者，適用90年1 月4 日修正之
      刑法第41條第2 項規定。是本件受刑人犯如附表所示之罪
      ，經綜合比較新、舊法之結果，受刑人行為後之新法並未
      有利於受刑人，依刑法第2 條第1 項前段規定，本件應適
      用修正前刑法第41條第1 項前段、第2 項、第51條第5 款
      ，廢止前罰金罰鍰提高標準條例第2 條之規定。
三、經查，本件受刑人所犯如附表編號1 所示之罪刑雖已易科罰
    金執行完畢，惟因附表編號2、3所示之罪，係在上開附表編
    號1 所示之罪判決確定日期前所犯，合於刑法第51條定數罪
    併罰應定執行刑之要件，依諸前揭說明，於該三罪所裁定之
    刑尚未執行完畢前，附表編號1 所示之罪刑，即屬尚未執行
    完畢。又受刑人所犯如附表所示之罪，業經臺灣高等法院臺
    中分院及本院分別判處如附表所示之刑確定在案，有臺灣高
    等法院被告前案紀錄表及上開判決各1 份在卷可參。是聲請
    人以受刑人所犯附表編號1 之犯罪時間，係在民國96年4 月
    24日以前，合於中華民國96年罪犯減刑條例第2 條第1 項第
    3 款規定，聲請予以減刑，且附表編號1 所示減得之刑，併
    與附表編號2 、3 已減刑之罪定其應執行刑，本院審核認聲
    請為正當，應予准許。
四、爰依中華民國96年罪犯減刑條例第2 條第1 項第3 款、第8
    條第1項、第3項、第9條、第10條第2項、第12條，刑法第2
    條第1 項前段、95年7 月1 日修正施行前之刑法第51條第5
    款、第41條第1 項前段、第2 項，廢止前之罰金罰鍰提高標
    準條例第2 條，現行法規所定貨幣單位折算新臺幣條例第2
    條，裁定如主文。
中    華    民    國    99    年    8     月    10    日
                  刑事第二庭          法  官  吳芙如
以上正本證明與原本無異。
如不服本裁定，應於裁定送達後5日內，向本院提出抗告狀。
中    華    民    國    99    年    8     月    10    日
                                     書記官   林明俊

司法院資訊處製作；財團法人民間司法改革基金會備份。
